【裁判字號】    99,交抗,272
【裁判日期】    990712
【裁判案由】    聲明異議
【裁判全文】
臺灣高等法院高雄分院刑事裁定         99年度交抗字第272號
抗  告  人
即受處分人  甲○○
上列抗告人因違反道路交通管理處罰條例案件，不服臺灣高雄地
方法院中華民國99年4 月27日裁定（99年度交聲字第321 號），
提起抗告，本院裁定如下：
    主  文
抗告駁回。
    理  由
一、抗告意旨略以：抗告人即受處分人甲○○不服原裁定。又其
    在原審之異議意旨為：受處分人當日係自中山路與青年路口
    出發，沿青年路行駛一路均為綠燈，至青年路與復興路口方
    停等紅燈，不料在該路口遇警攔停指稱受處分人在前三個路
    口闖紅燈，受處分人並未闖紅燈，且舉發單上記載違規地點
    青年路與仁愛街口乃攔停地點之前一個路口，與警員舉發時
    說違規地點為前三個路口不同，足見舉發有誤等語。
二、按汽車駕駛人，行經有燈光號誌管制之交岔路口闖紅燈者，
    處新臺幣（下同）1,800 元以上5,400 元以下罰鍰。汽車駕
    駛人有下列各款所列條款之一者，除依原條款處罰鍰外，並
    予記點：三、有第43條、第53條或第54條情形之一者，各記
    違規點數3 點，道路交通管理處罰條例第53條第1 項、第63
    條第1 項第3 款分別定有明文。
三、經查：
(一)、受處分人甲○○民國於99年1 月3 日18時17分許，騎乘車牌
    號碼FC7-966 號重型機車，沿高雄市○○區○○路由西往東
    方向行駛，行經有燈光號誌管制之高雄市○○區○○路與仁
    愛街口闖紅燈一情，業經證人即舉發警員陳木森證稱：「當
    時我們有二位警員執行巡邏勤務，是沿著青年路西向東巡邏
    過來，巡邏到青年路、仁愛街口的時候，當時青年路是紅燈
    ，所有的車輛都停等紅燈了，我們車子是停在機車停等區後
    面的第一台，我們看到有一位機車騎士騎車經過，是西向東
    的方向，與我們同向，該機車騎士應該一開始是停在那邊，
    後來看到紅燈沒有車輛就騎過去，我看到該機車闖紅燈後，
    我就開警示燈追過去，就在下一個路口即青年、復興路口（
    青年路當時是紅燈）攔停違規人，告訴他他在青年、仁愛街
    口有闖紅燈。」等語明確（見原審99年2 月22日訊問筆錄）
    ，依舉發當時之視線、路況及警員與受處分人之相對位置等
    情形，證人陳木森警員並無誤看之虞，是其證詞應屬可採，
    受處分人違規事實，堪屬真實。
(二)、再本件攔停舉發情形，亦經證人陳木森警員證述：「我是跟
    違規人說他闖紅燈，請他拿駕照、行照給我看，他說他沒有
    意思闖紅燈，我跟他說這裡的路上的號誌都是連鎖的，你回
    頭看一下，這二、三個路口都是紅燈，因為他停在復興路口
    ，而且仁愛、忠孝路口也都是紅燈。我與另一位警員沒有跟
    違規人說是在前三個路口闖紅燈」等語明確，且舉發單上亦
    明載受處分人違規路口係青年路與仁愛街口，有舉發單1 份
    在卷可證，受處分人雖辯稱：並沒有闖紅燈，舉發員警稱伊
    在前二、三個路口闖紅燈，舉發明顯有誤云云，顯無可採。
(三)、綜上，受處分人確有闖紅燈違規事實，原處分機關依道路交
    通管理處罰條例第53條第1 項，裁處受處分人罰鍰1,800 元
    ，並依同條例第63條第1 項第3 款規定，記違規點數3 點，
    揆諸上開規定及說明，於法並無不合，亦未逾法定裁量權範
    圍。受處分人指摘原處分違誤，求為撤銷，為無理由。
四、原審依道路交通管理處罰條例第53條第1 項、第63條第1 項
    第3 款、道路交通案件處理辦法第19條之規定，裁定駁回抗
    告人之異議，核無違誤。抗告人仍執陳詞提起抗告，並無理
    由，應予駁回。
五、據上論結，應依道路交通案件處理辦法第26條，刑事訴訟法
    第412 條，裁定如主文。
中    華    民    國    99    年    7     月    12    日
                  刑事第一庭    審判長法  官  周賢銳
                                      法  官  徐美麗
                                      法  官  黃仁松
以上正本證明與原本無異。
不得再抗告。
中    華    民    國    99    年    7     月    12    日
                                      書記官  林家煜

司法院資訊處製作；財團法人民間司法改革基金會備份。
